# 其他业务收入一定要小于主营业务收入吗？

提问人：song2003921 时间：2018-05-15 20:43:18
请教: 某公司将主产品的原材料做一定加工后，仍作为原材料出售（计入其他业务收入）， 2018 年该业务的收入金额可能很大，估计会超过产成品的收入，但毛利率很低，只有产成品的五分之一。 请问这种情况下，其他业务收入大于主营收入，对于IPO的企业是否有不利影响？以前年度未出现该现象。（说明:排除舞弊的可能）

回答人：chenyiwei
1 、既然明知该业务的毛利很低，为何仍要从事该业务？这背后的商业逻辑是什么？ 2 、收入和成本金额都很大，是否实质上是委托加工业务？收入的确认和计量是否应采用净额法？ 3 、从事此类业务是否要占用大量的资金？如果是，则资金来源是什么？是否可能招致对IPO股权融资必要性的质疑？ 4 、是否会给人造成不专注于主业的印象，不符合主业突出的要求？ 5 、该类业务的可持续性？

提问人：song2003921 时间：2018-05-16 07:48:08
陈老师，关于您的第 1 个问题，虽然毛利率低，但能增加毛利总额，且不影响主产品的生产（可以委托外部加工）销售。 重点想请教一下您的第二个问题，客户不负责采购前端原材料，直接采购该公司加工后的材料，这种情况下，能否以及如何界定为委托加工业务？谢谢！@chenyiwei

回答人：chenyiwei
本企业采购原材料时，品名规格、供应商、采购价格等是否均为委托方指定？采购批次是否对应？仍不排除净额法的可能性。

提问人：song2003921 时间：2018-05-17 13:57:28
陈老师，本企业采购原材料时，不受客户的影响，而且本企业也不会让客户知道，因为本企业的配方是保密的。只要加工后的材料，能满足客户的下游客户对最终产品的要求即可。

回答人：chenyiwei
那么可能总额法还是恰当的，但可能还需要进一步背景信息才能分析。